臺灣高等法院民事裁定
110年度續字第3號
請  求  人  何淑女  

訴訟代理人  蔡文攴  
相  對  人  陳儀芳  

            廖弘    
上列當事人間因本院107年度上移調字第613號請求遷讓房屋等事
件於民國107年11月16日調解成立後，請求人請求撤銷調解繼續
審判，本院裁定如下：
    主  文
請求駁回。
請求訴訟費用由請求人負擔。
    理  由
一、按第一審訴訟繫屬中，得經兩造合意將事件移付調解。前項
    情形，訴訟程序停止進行。調解成立時，訴訟終結。移付調
    解有無效或得撤銷之原因者，當事人得請求繼續審判，民事
    訴訟法第420條之1第1項、第2項、第4項分別定有明文。上
    開規定，依民事訴訟法第463條規定，於第二審程序準用之
    。又當事人以移付調解有無效或得撤銷之原因，請求繼續審
    判，應於30日之不變期間內提起，該期間自調解成立之日起
    算，其原因發生或知悉在後者，均自知悉時起算，民事訴訟
    法第420條之1第4項準用同法第380條第2項、第4項及第500
    條第1項、第2項規定（最高法院109年台聲字第2486號裁定
    參照）。又當事人請求繼續審判，應表明請求繼續審判之原
    因，及關於遵守不變期間之證據，如未表明，其請求即為不
    合法，無庸命其補正，得逕以裁定駁回之（最高法院102年
    度台抗字第1114號裁定意旨參照）。
二、請求意旨略以：相對人以伊為被告提起遷讓房屋等事件，經
    臺灣宜蘭地方法院（下稱宜蘭地院）105年度訴字第564號判
    決伊應將宜蘭縣○○鄉○○段000地號土地上如該判決附圖所示
    編號A1所示之房屋（下稱系爭房屋）騰空返還予相對人，並
    應給付新臺幣51萬2,000元本息，及自民國106年7月15日起
    按月計算之相當租金不當得利。經伊提起上訴後，於107年1
    1月16日與相對人成立伊於107年11月19日前將系爭房屋騰空
    返還予相對人，及分期給付96萬元予相對人等內容之調解（
    下稱系爭調解）。惟伊與相對人間並無租約，系爭房屋自10
    2年9月25日起即係由伊女兒蔡欣秀經營之灰姑娘主題車館登
    記營業，租賃契約應存在蔡欣秀與相對人廖弘之間，相對人
    不應以伊為被告，當事人不適格，前開判決應駁回相對人之
    訴，故系爭調解有無效或得撤銷之事由，請求繼續審判云云
    ，並提出102年9月25日同意書、財政部北區國稅局營業稅核
    定稅額繳款書、102年1月至107年8月灰姑娘主題車館之營業
    稅繳納證明為據（見本院卷第39至43頁）。
三、查兩造間遷讓房屋等事件，經兩造合意而移付調解，於107
    年11月16日經調解委員調解而在本院成立系爭調解（見本院
    卷第37、38頁、本院107年度上字第900號卷第77、135、136
    頁）。系爭調解既經兩造當場合意而成立，請求人必已明暸
    全部調解內容並予以同意，則系爭調解是否有無效或得撤銷
    之原因，於調解成立時，原則上即得知悉，故請求人請求繼
    續審判，應自調解成立之日起算30日不變期間。請求人於11
    0年3月30日（見本院卷第5頁）始向本院請求繼續審判，顯
    已逾30日不變期間，揆諸前開說明，請求人應表明關於遵守
    不變期間之證據。請求人所提出之同意書、財政部北區國稅
    局營業稅核定稅額繳款書、營業稅繳納證明均在系爭調解成
    立前即已存在，無從據以認定其係事後知悉系爭調解有無效
    或得撤銷之原因。況請求人於本院107年度上字第900號107
    年9月21日準備程序時已稱：系爭房屋係伊女兒開的公司灰
    姑娘主體車館經營租車用等語，且不爭執系爭房屋於租賃契
    約期滿後，請求人仍繼續使用租賃物並給付租金等情（見該
    卷第76、77頁）。且請求人另提起債務人異議之訴事件（宜
    蘭地院107年度訴字第292號，下稱另案），起訴時亦已主張
    係灰姑娘主題車館（法定代理人蔡欣秀即請求人之女）向相
    對人租賃云云（見本院卷第66、67、75、79頁）。足見請求
    人至遲在107年間即已知悉所據以主張系爭調解無效或得撤
    銷之事由。是請求人於110年3月30日向本院請求繼續審判，
    亦已逾30日之不變期間。況依請求人所稱係在109年底和律
    師聊天時始知悉相對人應對實質上使用系爭房屋之人請求等
    詞（見本院卷第66頁），亦已逾可請求繼續審判之30日不變
    期間。準此，請求人之請求為不合法，揆諸首揭說明，應以
    裁定駁回之。
四、據上論結，本件請求繼續審判為不合法，爰裁定如主文。
中　　華　　民　　國　　110 　年　　5 　　月　　28　　日
                  民事第十五庭  
                      審判長法  官   方彬彬
                            法  官   陳杰正
                            法  官   沈佳宜
正本係照原本作成。
如不服本裁定，應於收受送達後10日內向本院提出抗告狀，並應
繳納抗告費新臺幣１千元。
中　　華　　民　　國　　110 　年　　5 　　月　　28　　日

                            書記官   陳禹任